臺灣桃園地方法院刑事判決　　　　　　　94年度簡上字第43號
上　訴　人
即　被　告　乙○○　男　52歲.
上列上訴人因傷害案件，不服本院刑事第七庭於中華民國93年12
月21日93年度壢簡字第1179號第一審刑事簡易判決（聲請簡易判
決處刑案號：臺灣桃園地方法院檢察署92年度偵字第18257 號）
，提起上訴，本院管轄之第二審合議庭判決如下：
    主  文
上訴駁回。
    事  實
一、戊○○（所涉傷害罪嫌部分，另經原審以通常程序審理中）
    、甲○○同為曾氏宗祠之宗親，二人於民國92年8 月12日上
    午8 時30分許，在桃園縣龍潭鄉烏樹林16鄰25之1 號曾氏宗
    祠辦公室內，因甲○○質疑戊○○負責興建祖祠之帳務不清
    並指責戊○○貪污（甲○○所涉妨害名譽罪嫌部分，業經臺
    灣桃園地方法院檢察署檢察官為不起訴處分確定）而發生爭
    執，戊○○乃要甲○○一同至祖先面前發誓，二人走至辦公
    室門檻時，甲○○即坐在門檻上不願往前，戊○○即作罷並
    回到辦公室內與其他宗親聊天。詎甲○○委由斯時進入辦公
    室之宗親曾盛隆撥打電話予甲○○之子乙○○，接通後甲○○向乙○○陳稱遭戊○○推倒在地，乙○○聞言，隨即夥同
    另二名真實姓名年籍不詳之成年男子，於同日上午9 時許，
    至上開曾氏宗祠辦公室，共同基於傷害人之身體之犯意聯絡
    ，共同徒手毆打戊○○之頭部及身體，戊○○經乙○○等三
    人追打至該辦公室外面，乙○○等人始經在場之宗親勸阻離
    開，戊○○因此受有頭部外傷併腦震盪、頸部扭傷、左肩挫
    傷及瘀腫、雙手前臂、腹部挫傷及多處瘀腫等傷害。
二、案經戊○○訴由桃園縣政府警察局平鎮分局報告臺灣桃園地
    方法院檢察署檢察官偵查後聲請以簡易判決處刑。
    理  由
一、訊據上訴人即被告乙○○於原審及本院審理中皆矢口否認有
    於上揭時地徒手毆打告訴人戊○○成傷之犯行，辯稱：我接
    到我父親甲○○之電話，電話中甲○○告訴我，有被戊○○
    推倒，我即請假一個人趕到宗祠，並沒有和另外二名男子前
    往，那二名男子不是我找去的，我也不知道是誰。而且我只
    是要拉戊○○跟甲○○理論，戊○○就跑到辦公室外面，結
    果就被別人打，我不知道他的傷勢如何來以及被何人打的。
    當天我被己○○抱住，沒有打戊○○。我忘記我警詢時為何
    會那樣說，戊○○所述不實，丁○○、曾成富、己○○他們
    都是戊○○那一派的人，他們的證詞都偏頗云云。
二、然查：
  (一)被告於警詢時已坦認有於上揭時地毆打告訴人等情無訛（參
    見92年度偵字第18257 號偵卷《下稱偵一卷》第15頁反面）
    ，核與告訴人於警詢、偵查及原審審理中所指訴之情節大致
    相符，並經在場目擊被告夥同另二名真實姓名年籍不詳之成
    年男子共同徒手毆打告訴人之證人丁○○、曾成富、己○○
    、丙○○分別於警詢、偵查、原審及本院審理中證述明確（
    參見偵一卷第21頁正、反面、第46頁正面、第57-60 頁正面
    、原審卷第30-3 1、33頁正面、本院卷第33-35 頁正面），
    並有告訴人提出之敏盛綜合醫院龍潭分院診斷證明書一紙附
    卷可稽（參見偵一卷第24頁正面）。衡情而論，證人丁○○
    、曾成富、己○○及丙○○與被告、告訴人同為曾氏宗祠之
    宗親關係，縱令派系不同，亦無須甘冒刑法偽證罪責，故為
    偏頗一方虛構不實陳述之必要，而觀之證人丁○○、曾成富
    、己○○及丙○○彼此所述情節，不僅互核一致，更與告訴
    人所提出之前開診斷證明書所顯示告訴人所受之傷勢狀況相
    符無誤，足徵證人丁○○、曾成富、己○○及丙○○所述，
    均可採信，亦可徵告訴人上開指訴非虛，堪信屬實。足認被
    告確於上揭時地應有夥同另二名真實姓名年籍不詳之成年男
    子共同毆打告訴人之傷害犯行，甚為明確。
  (二)至被告雖辯稱：我只有一人前往曾氏宗祠找戊○○理論，並
    未與二名男子同行云云。惟查，被告自其父親甲○○處聽聞
    其父親遭戊○○推倒，旋於同日上午9 時許，夥同另二名真
    實姓名年籍不詳之成年男子共同前往上開曾氏宗祠辦公室，
    得悉何人係戊○○後，三人即共同徒手毆打戊○○一節，除
    據告訴人指訴明確外，並經證人丁○○、曾成富、己○○及
    丙○○分別於警詢、偵查、原審及本院審理中證述綦詳，且
    互核大致相符而無嚴重歧異之處，已如前述。再參酌告訴人
    所提出之前開診斷證明書記載告訴人有頭部外傷併腦震盪、
    頸部扭傷、左肩挫傷及瘀腫、雙手前臂、腹部挫傷及多處瘀
    腫等傷害，依常情判斷，如僅係被告一人毆打告訴人，且當
    時尚有眾多宗親在場勸阻之情形下，告訴人應不致產生如此
    多處且猶非屬輕微之傷勢，足徵告訴人所受前開傷勢，非被
    告一人所為，是本院認告訴人、證人丁○○、曾成富、己○○及丙○○前開所述，顯較與事實相符，而為可採。另被告
    雖又辯稱：告訴人稱被告徒手打他全身，然其所舉證人有稱
    打其頭、背，有稱拿電扇、旗桿、煙灰缸一起打，有稱拳打
    腳踢，彼此所述矛盾不實云云。然告訴人、證人曾成富、丁○○、己○○及丙○○於偵查、原審及本院審理中均已釋明
    ：被告係手拿電扇要砸，但被己○○搶下，被告又拿煙灰缸
    要砸，也沒有砸到，因為煙灰缸又被己○○搶下，另外又拿
    旗桿、旗座要打，但被擋掉。被告與另二名男子才用手打，
    被告一直打告訴人的頭，後來告訴人蹲下來，被告還有腳踢
    告訴人等語（參見偵一卷第58-60 頁正面、原審卷第29-31
    、33頁正面、本院卷第34頁正面），觀之渠等釋明之內容以
    查，並無任何嚴重矛盾齟齬之處，且依渠等所述可悉，被告
    與另二名真實姓名年籍不詳之成年男子顯係共同徒手對告訴
    人頭部及身體各處隨處毆打，而告訴人僅憑雙手在頭部或身
    體各處重要部位抵擋，或是蹲下以減少身體重要部位所受之
    傷害，本難期其所受之傷處固定於一處，故其所受之傷害遍
    及於頭部、頸部扭傷、左肩、雙手前臂、腹部及身體多處等
    處，自與經驗法則及論理法則不相違背。本院認為告訴人、
    證人丁○○、曾成富、己○○及丙○○等人前開所述，並無
    任何不可採信之處。準此，反徵被告事後欲掩蓋犯行，而盡
    可能就告訴人、證人丁○○、曾成富、己○○及丙○○等人
    前開所述枝微末節之處，刻意挑取細微不一之處而加以辯解
    ，殊無可採。
  (三)又被告於本院審理中雖又聲請傳喚證人己○○及另一位丁○○等人到庭作證，然本件事證已然明確，如前所述，是本院
    認此部分聲請，經核均無必要，併此敘明。
  (四)綜上所述，足認被告前開所辯，應屬事後空言避就推諉圖卸
    之詞，殊無可採。從而，本件事證已臻明確，被告犯行洵堪
    認定，應予應法論科。
三、核被告所為，係犯刑法第277 條第1 項之傷害罪。被告與另
    二名真實姓名年籍不詳之成年男子就上開傷害犯行，均具有
    犯意聯絡及行為分擔，均為共同正犯。
四、原審以被告罪證明確，因而適用刑事訴訟法第449 條第1項
    前段、第454 條第2 項，刑法第28條、第277 條第1 項、第
    41條第1 項前段，罰金罰鍰提高標準條例第1 條前段、第2
    條規定，並審酌被告犯罪之動機、目的、手段、僅因細故即
    夥同他人毆打告訴人，告訴人所受傷害尚非輕微，且迄今尚
    未與告訴人達成民事和解賠償損害，犯後又飾詞卸責之態度
    等一切情狀，逕以簡易判決判處被告有期徒刑二月，如易科
    罰金，以銀元三百元折算一日。本院經核認事用法均無違誤
    ，量刑亦稱妥適，被告上訴意旨空言否認傷害犯行云云，指
    摘原判決不當，為無理由，應予駁回。
據上論斷，應依刑事訴訟法第455 條之1 第1 項、第3 項、第36
8條，判決如主文。
本案經檢察官孫沛琦到庭執行職務。
中　　華　　民　　國　　94　　年　　3 　　月　　22　　日
                        臺灣桃園地方法院刑事第十二庭
                            審判長法  官    游  紅  桃
                                  法  官    黃  永  定
                                  法  官    林  家  賢
上列正本證明與原本無異。
不得上訴。
                                  書記官    戴  育  萍
中　　華　　民　　國　　94　　年　　3 　　月　　22　　日
附錄本判決論罪科刑法條：
刑法第277條第1項：
傷害人之身體或健康者，處三年以下有期徒刑、拘役或一千元以
下罰金。
